臺北高等行政法院裁定
110年度交上字第327號
上  訴  人  李唐金益                                    

被 上訴 人  交通部公路總局臺北區監理所
                            新北市樹林區中正路248巷7號
代  表  人  梁郭國（所長）

上列當事人間交通裁決事件，上訴人對於中華民國110年9月17日
臺灣花蓮地方法院110年度交字第26號行政訴訟判決，提起上訴
，本院裁定如下：
    主  文
上訴駁回。
上訴審訴訟費用新臺幣柒佰伍拾元由上訴人負擔。 
    理  由
一、按對於交通裁決事件之判決提起上訴，非以其違背法令為理
    由，不得為之，且應於上訴理由中表明原判決所違背之法令
    及其具體內容之事由，或表明依訴訟資料可認為原判決有違
    背法令之具體事實之事由，行政訴訟法第237條之9第2項準
    用第235條第2項及第236條之1規定甚明。是對於地方法院交
    通裁決事件之判決上訴，非以其違背法令，且於上訴理由中
    表明上開事由之一者，即屬不應准許，自應認為不合法而駁
    回之。又依同法第237條之9第2項準用第236條之2第3項、第
    243條第1項規定，判決不適用法規或適用不當者，為違背法
    令；而判決有第243條第2項所列各款情形之一者，為當然違
    背法令。是當事人對於地方法院交通裁決事件之判決上訴，
    如依行政訴訟法第237條之9第2項準用第236條之2第3項、第
    243條第1項規定，以判決有不適用法規或適用不當為理由時
    ，其上訴狀或理由書應表明原判決所違背之法令及其具體內
    容；若係成文法以外之法則，應揭示該法則之旨趣，倘為司
    法院解釋，則為揭示該解釋之字號或其內容。如以行政訴訟
    法第237條之9第2項準用第236條之2第3項、第243條第2項所
    列各款情形為理由時，其上訴狀或理由書，應揭示合於該條
    項各款之事實。上訴狀或理由書如未依此項方法表明者，即
    難認為已對交通裁決事件之判決之違背法令有具體之指摘，
    其上訴自難認為合法。
二、上訴人於民國110年3月13日駕駛系爭車牌000-0000號自用小
    客車（下稱系爭車輛），因蛇行疑似酒駕為民眾檢舉，舉發
    機關遂派員前往處理，上訴人將系爭車輛停於花蓮縣○○鄉○○
    路○段000 號前時，舉發機關員警因該車停於機慢車道上遂
    予以盤查，過程中發現濃厚酒味並經施予簡易檢測後發現有
    酒精反應，舉發機關員警遂當場要求其配合實施酒精檢測，
    並告知拒絕接受酒精濃度測試檢定之法律效果，惟上訴人仍
    拒絕接受測試，舉發機關員警乃以其有「拒絕接受酒精濃度
    測試檢定」之事實，以110年3月13日掌電字（原判決誤載為
    花警交字）第P2NB10039 通知單當場舉發在案。嗣上訴人於
    指定到案日期前之110年3月24日到案陳述，上訴人查認後仍
    以上訴人有前開違規行為（無駕駛執照），依道路交通管理
    處罰條例第35條第4項第2款等規定，以110年4月26日北監花
    裁字第44-P2NB10039號裁決書（下稱原處分），對上訴人裁
    處罰鍰新臺幣（下同）180,000元，並應參加道路交通安全
    講習，及告知依同條例第67條規定3年內不得重新考領之旨
    （原判決尚贅載「吊銷駕駛執照」）。上訴人不服而起訴，
    經臺灣花蓮地方法院（下稱原審法院）於110年9月17日以11
    0年度交字第26號行政訴訟判決（下稱原判決）駁回上訴人
    之訴，遂提起本件上訴。
三、本件上訴意旨略以：上訴人駕駛系爭車輛因疲勞駕駛蛇行而
    被民眾檢舉。上訴人回到公司，由於無停車位而停機慢道，
    熄火打警示燈，回公司喝酒。不久，員警來時問上訴人車子
    誰的？上訴人說是上訴人的，給上訴人一瓶水，說等一下酒
    測，上訴人說上訴人可以下車，員警可以告上訴人違停，所
    以上訴人當時拒絕酒測，為此提起本件上訴，請求廢棄原判
    決等語。經核原判決業已就上訴人確有前開違規行為及原處
    分並無違法等認事用法之理由，逐一論明，經核且與卷證相
    符，並無違誤；觀諸上訴人前開上訴理由，均係就其在原審
    業曾提出且經原判決審認後仍摒棄不採之主張，重複爭執，
    難認其上訴已有具體表明原判決違背何項法令條款暨其具體
    內容，或有何合於行政訴訟法第237條之9第2項準用第236條
    之2第3項、第243條第1項及第2項所列各款之情形，難認為
    對原判決如何違背法令，已有具體之指摘。依前開規定及說
    明，應認其上訴為不合法，應予駁回。
四、末按，交通裁決事件之上訴，行政法院為訴訟費用之裁判時
    ，應確定其費用額，此觀行政訴訟法第237條之9第2項準用
    第237條之8第1項規定即明。本件上訴人對於交通裁決事件
    之上訴，既經駁回，則上訴審訴訟費用750元（上訴裁判費
    ）自應由上訴人負擔，爰併予確定如主文第2項所示。
五、據上論結，本件上訴為不合法。依行政訴訟法第237條之9第
    2項、第236條之2第3項、第249條第1項前段、第237條之8第
    1項、第104條、民事訴訟法第95條、第78條，裁定如主文。
中　　華　　民　　國　　110　 年　　11  　 月　　17　 日
                    臺北高等行政法院第一庭
                              審判長法  官  許瑞助
                                    法  官  林秀圓
                                    法  官  林麗真
上為正本係照原本作成。
不得抗告。 
中　　華　　民　　國　　110　 年　　11  　 月　　17　 日
                                    書記官  李淑貞